【裁判字號】    92,交聲,138
【裁判日期】    920527
【裁判案由】    違反道路交通管理處罰條例聲明異議
【裁判全文】
臺灣桃園地方法院交通事件裁定                   九十二年度交聲字第一三八號
    原處分機關  交通部公路局新竹區監理所桃園監理站
    異  議  人
    即受處分人  甲○○
右列異議人因違反道路交通管理處罰條例案件，不服交通部公路局新竹區監理所所為
中華民國九十二年四月一日桃監裁運字第裁六二－Ｚ00000000號違反道路交
通管理事件裁決書所為之處分（原處分案號：內政部警政署國道公路警察局舉發違反
道路交通管理事件通知單公警局交字第Ｚ00000000號），聲明異議，本院裁
定如左：
    主  文
原處分撤銷。
甲○○汽車行駛於高速公路，而不遵管制之規定，處罰鍰新臺幣仟元，並記違規點
數壹點。
    理  由
一、異議意旨略以：異議人甲○○於民國九十二年二月七日八時五十五分許，駕駛Ｋ
    Ｐ－九五一號營業貨櫃曳引車，行經違規地時，在利用內車道超越前車後，欲變
    換車道駛回外側車道時，豈料外側的四十呎貨櫃車閃大燈及鳴按喇叭，故異議人
    於內側車道加速至九十公里超車，甫超過三輪貨櫃車時，即遭警舉發，非有意占
    用內側車道，此外亦請警員提出本人違規錄影帶為證云云。
二、按高速公路交通管制規則第八條第一項第一款規定：汽車行駛於同向二車道路段
    ，除為超越同一車道之前車時得暫時利用內側車道超越前車外，不得行駛內側車
    道．．。違反上開規定者，處新臺幣三千元以上六千元以下之罰鍰，道路交通管
    理處罰條例第三十三條定有明文。又違反同條例第三十三條之規定者，除罰鍰外
    ，並記規點數一點，同條例第六十三條第一項亦有明文。
三、本件異議人即受處分人甲○○於九十二年二月七日八時五十五分許，駕駛ＫＰ－
    九五一號營業貨櫃曳引車，行至國一道南向二十至二十二公里處時，經內政部警
    政署國道公路警察局第一警察汐止分隊舉發其有「大型車於同向二車道非超車沿
    途占用內側車道」之行為，並填製內政部警政署國道公路警察局公警局交字第Ｚ
    00000000號舉發違反道路交通管理事件通知單，惟異議人於應到案日期
    （九十二年二月二十二日）前到案陳述不服舉發，裁決機關認無理由而於九十二
    年四月一日裁決處罰鍰新台幣三千元，有前揭舉發違反道路交通管理事件通知單
    影本及裁決書各一件附卷可稽。
四、經查：異議人就其駕駛營業貨櫃曳引車於右揭時地，在內側車道行駛時遭警舉發
    之事實固無爭執，雖以前揭情詞為辯，然異議人右揭駕駛營業貨櫃曳引車於同向
    二車道非超車沿途占用內側車道行駛達二公里之違規行為，業據證人即舉發警員
    鄭守志於本院調查時，以具結擔保其舉發之真實性，並在擔負偽證罪之心理處罰
    狀態下證稱：本件係現場攔查取締，伊與同事駕警車在尾隨於異議人所駕營業貨
    櫃曳引車至少二公里之遠，見該車均在內側車道行駛，且當時並未塞車，異議人
    有二度可變換至外側車道之時機，但其全無打方向燈等變換車道之舉動，故予當
    場攔停舉發等語甚詳，而該證人與異議人間素無怨懟，自無自陷於偽證罪之追訴
    而構詞誣賴異議人之理，且於本件卷存證據資料內並無任何積極證據足以證明該
    證人之上開供述係屬虛偽，亦無有足以令人顯信其供述為不可採之品性證據或前
    科證據存在，本院自不得僅以證人為本件開單告發之員警而全盤抹煞其在訴訟上
    所具有之原證人資格，參以異議人於本院調查時亦自承警員攔停前，已在內側車
    道行駛約一至二公里之遠，依證人所述車況，顯逾超車所需距離，益徵證人上開
    證述，應屬實情，而異議人空言否認占用內側車道行駛云云，要屬意圖卸責，自
    不足採。
五、綜上所述，異議人駕駛汽車行駛於高速公路，而不遵管制之規定之違規事證，已
    甚明確，自應依道路交通管理處罰條例第三十三條規定處以罰鍰，並依同條例第
    六十三條第一項第一款規定記違規點數一點，始為適法。原處分機關就異議人上
    開行為，依條例第三十三條之規定處以罰鍰新台幣三千元，雖非無見，惟漏未記
    違規點數，則有未洽，異議人聲明異議雖無理由，惟原處分既有上開可議之處，
    即屬無可維持，應由本院撤銷原處分，另為如主文第二項之裁定。
據上論斷，應依道路交通管理處罰條例第八十七條第二項，道路交通案件處理辦法第
二十條，裁定如主文。
中      華      民      國    九十二    年      五      月    二十七    日
                              臺灣桃園地方法院交通法庭
                                  法  官   丁俊成
右正本證明與原本無異。
如不服本裁定，應於裁定送達後五日內向本院提出抗告狀。
                                  書記官   簡慧瑛
中      華      民      國    九十二    年      六      月       二     日


司法院資訊處製作；財團法人民間司法改革基金會備份。
